臺灣士林地方法院刑事判決　　　　　　 100年度簡上字第98號
上　訴　人　臺灣士林地方法院檢察署檢察官
被　　　告　郭國興
上列上訴人因被告違反毒品危害防制條例案件，不服本院刑事庭
中華民國100 年4 月28日100 年度審簡字第357 號第一審刑事簡
易判決（起訴案號：99年度毒偵字第2281號），提起上訴，本院
管轄之第二審合議庭判決如下：
    主      文
上訴駁回。
    事實及理由
一、本案經本院審理結果，認第一審以上訴人即被告郭國興施用
    第二級毒品，依刑事訴訟法第449 條第2 項、第3 項、第45
    4 條第2 項，毒品危害防制條例第10條第2 項、刑法第11條
    前段、第47條第1 項、第41條第1 項前段等規定，判處被告
    有期徒刑6 月，並諭知如易科罰金，以新臺幣1 千元（下同
    ）折算1 日，核其認事用法，尚無違誤，量刑亦稱妥適，應
    予維持，爰引用第一審簡易判決及檢察官起訴書（如附件）
    記載之事實、證據及理由。
二、上訴意旨略以：原審判決被告郭國興施用第二級毒品，累犯
    ，處有期徒刑6 月。惟按刑法上量刑之一般標準，應以行為
    人之責任為基礎，並審酌一切情狀，尤應注意刑法第57條所
    列各款事項，為科刑輕重之標準，諸如犯罪之手段、犯罪行
    為人違反義務之程度、犯罪所生之危險、犯罪行為人犯罪後
    之態度，均應綜合考量；又刑之量定，固為實體法上賦予法
    院得為自由裁量之事項，但此項職權之行使，仍應受比例原
    則、平等原則、罪刑相當原則之支配，審酌刑法第57條所列
    各款應行注意事項及一切情狀為之，使輕重得宜，罰當其罪
    ，以符合法律授權之目的，此即所謂自由裁量權之內部界限
    ，最高法院96年度臺上字第2357號、97年度臺上字第6874號
    判決意旨分別可資參照。經查：被告前因施用毒品案件，經
    臺灣士林地方法院以94年度士簡字第443 號判決處有期徒刑
    5 月確定，於民國95年2 月28日縮刑期滿執行完畢。又因竊
    盜、施用毒品案件，分別經上開法院以94年度易字第407 號
    判決處有期徒刑3 月、94年度易字第727 號判決處有期徒刑
    1 年2 月、95年度訴字第111 號判決處有期徒刑7 月確定，
    上開3 案合併執行有期徒刑1 年7 月，經減刑後，於96年9
    月11日執行完畢。另再因施用毒品案件，於97、98年間分別
    經上開法院以97年度審易字第422 號、98年度審易字第218
    號判決判處有期徒刑5 月、5 月確定，並經上開法院以98年
    度聲字第681 號裁定定應執行刑有期徒刑8 月確定，經入監
    執行後於98年11月16日執行完畢。詎猶不知悛悔，於前案92
    年間強制戒治執行完畢釋放後，5 年內之94年間起至98年間
    屢因施用毒品案件，為法院判處罪刑確定並執行完畢後，再
    犯本件施用第二級毒品甲基安非他命之犯行，顯現其經前次
    矯治，對刑罰之回饋力不佳，原審判決僅量處有期徒刑6 月
    ，實難收矯治之效，為使罰當其罪，以收一般及個別預防之
    效，實有必要予以加重其刑。綜上，原審判決量刑過輕，容
    或未洽。為此，依法提起上訴，請求撤銷原審判決，並量處
    被告有期徒刑1 年。
三、按法官於有罪判決如何量處罪刑，為實體法賦予審理法官裁
    量之刑罰權事項，法官行使此項裁量權，自得依據個案情節
    ，參酌刑法第57條所定各款犯罪情狀之規定，於法定刑度內
    量處被告罪刑；除有逾越該罪法定刑或法定要件，或未能符
    合法規範體系及目的，或未遵守一般經驗及論理法則，或顯
    然逾越裁量，或濫用裁量等違法情事之外，自不得任意指摘
    其量刑違法（最高法院80年臺非字第473 號、75年臺上字第
    7033號、72年臺上字第6696號、72年臺上字第3647號判意旨
    可資參照）。準此，法官量刑，如非有上揭明顯違法之情事
    ，自不得擅加指摘其違法或不當。經查，本件原審審酌被告
    曾經因施用毒品而送觀察、勒戒、強制戒治及法院判處罪刑
    確定，仍不知悛悔，復再施用毒品，顯見其無戒絕之決心，
    惟其施用毒品係傷害自己身心健康，尚未危及他人，並考量
    其犯後坦承犯行，兼衡其犯罪動機、目的、智識程度、生活
    狀況等一切情狀，量處被告有期徒刑6 月，並諭知准以1 千
    元折算1 日易科罰金，經核並無不合，量刑亦甚妥適。上訴
    人以上開理由而認原審量刑過輕，提起本件上訴，惟查被告
    所犯之前案施用第二級毒品案件，係經本院判處有期徒刑5
    月，此有臺灣高等法院被告前案紀錄表1 份可稽，而本件原
    審量刑應認已審酌上開所有之一切情狀，再揆諸上開說明，
    原審量刑並無違法或不當，上訴人任意指摘原審量刑過重，
    並不可採，其上訴無理由，應予駁回。
據上論斷，應依刑事訴訟法第455 條之1 第1 項、第3 項、第36
8 條、第373 條，判決如主文。
本案經檢察官曾勁元到庭執行職務。
中    華    民    國   100    年    6     月    15    日
                  刑事第五庭審判長法  官  雷雯華
                                  法  官  李郁屏
                                  法  官  徐文瑞
以上正本證明與原本無異。
本件不得上訴。
                                  書記官  桂大永
中    華    民    國   100    年    6     月    15    日